【裁判字號】    99,上易,1352
【裁判日期】    990628
【裁判案由】    毒品危害防制條例
【裁判全文】
臺灣高等法院刑事判決                99年度上易字第1352號
上  訴  人
即  被  告  甲○○
上列上訴人因毒品危害防制條例案件，不服臺灣士林地方法院99
年度審易字第510號，中華民國99年4月30日第一審判決（起訴案
號：臺灣士林地方法院檢察署99年度毒偵字第306號），提起上
訴，本院判決如下：
    主  文
上訴駁回。
    理  由
一、依刑事訴訟法第350條、第361條、第362條、第367條規定，
    不服地方法院之第一審判決而上訴者，須提出上訴書狀，並
    應敘明具體理由，為上訴必備之程式；其所提出之書狀未敘
    述上訴理由，或僅曾以言詞陳述上訴理由者，均應於上訴期
    間屆滿後20日內補提理由書於第一審法院。第一審法院經形
    式審查，認逾期未補提上訴理由者，應定期間先命補正，逾
    期未補正者，為上訴不合法律上之程式，應以裁定駁回。倘
    已提出上訴理由，但所提非屬具體理由者，則由第二審法院
    以上訴不合法律上之程式，判決駁回。而所謂「應敘述具體
    之理由」係指須就不服判決之理由為具體之敘述而非空泛之
    指摘而言。
二、本件原判決認定上訴人即被告甲○○前因施用第二級毒品案
    件，經臺灣士林地方法院（下稱原法院）以93年度毒聲字第
    438號裁定送觀察、勒戒後，認無繼續施用毒品之傾向，並
    經臺灣士林地方法院檢察署檢察官以93年度毒偵字第1128號
    為不起訴處分確定。復於民國96年間，因3次施用第二級毒
    品案件，經原法院先後以96年度士簡字第556號、96年度簡
    字第941號、第939號判決各處有期徒刑4月、5月、6月確定
    ，嗣經原法院以97年度聲減字第161號裁定減刑並定應執行
    有期徒刑1年確定，於98年4月14日縮刑期滿執行完畢。猶不
    知悛悔，於前案觀察、勒戒執行完畢釋放後5年內，復基於
    施用第二級毒品甲基安非他命之犯意，於99年1月29日晚間
    某時許，在友人黃信德（所涉施用毒品部分由檢察官另案偵
    辦）臺北縣汐止市○○○路310巷1弄2號住處內，以將甲基
    安非他命置於玻璃球吸食器內燒烤產生煙霧後吸煙之方式，
    施用甲基安非他命1次。嗣於翌日凌晨2時0分，在臺北市○
    ○區○○路1段277巷內，因形跡可疑為警盤查，經員警當場
    在被告同行友人黃信德處查獲毒品及吸食器等物，乃徵得被
    告同意後採集其尿液送驗，鑑驗結果確呈安非他命、甲基安
    非他命陽性反應等情，係以：上揭事實，業據被告於警詢時
    、偵查中及原審審理時均坦承不諱，且員警查獲被告後所採
    集之尿液檢體，經送請臺灣尖端先進生技醫藥股份有限公司
    以酵素免疫分析法初步檢驗，再佐以氣相層析質譜儀分析法
    確認檢驗結果確呈安非他命、甲基安非他命陽性反應，有該
    公司99年2月10日出具之尿液檢體編號029232號濫用藥物檢
    驗報告、濫用藥物尿液檢驗檢體監管紀錄表影本、臺北市政
    府警察局偵辦毒品案件尿液檢體委驗單影本各1紙在卷可稽
    。足認被告自白與事實相符，因認被告施用第二級毒品之犯
    行明確，論被告以施用第二級毒品罪，累犯，處有期徒刑7
    月。已詳敘其認定被告犯罪事實之證據及理由，核無違法或
    不當。又被告宣告刑已逾6個月，不生得易科罰金而未聲請
    易科罰金，得易服社會勞動之問題，併此敘明。被告上訴意
    旨僅空泛指摘：被告若入監服刑，年邁之父母及兩個小孩將
    無人照顧。被告因遇人不淑，獨立生養小孩，始藉用藥物麻
    醉自己，這次真的知道錯了，請求改判勞動服務在外面接受
    治療云云。並未具體敘述原判決有何不當或違法之處，揆諸
    上開說明，核屬未敘述具體之理由。本件上訴不合法律上程
    式，爰不經言詞辯論，逕以判決駁回。
據上論斷，應依刑事訴訟法第367條前段、第372條，判決如主文
。
中    華    民    國    99    年    6     月     28   日
                  刑事第七庭  審判長法  官  宋明蒼
                                    法  官  趙功恆
                                    法  官  楊智勝
以上正本證明與原本無異。
不得上訴。
                                    書記官  林桂玉
中    華    民    國    99    年    6     月    29    日

司法院資訊處製作；財團法人民間司法改革基金會備份。
